Inventaris van de archieven van de familie (Van Toulon) van der Koog; familie van Toulon en aanverwante families, 1600-1956
Nationaal Archief, Den Haag
- Archieven van de familie Van Toulon van der Koog en aangehuwde families, 1.
  - Johanna Geertruida (van Toulon) van der Koog en jhr Abraham Theodore Calkoen, 1.4.
    - Brieven aan Johanna Geertruida van Toulon van der Koog van diverse afzenders, 1880-1908. 5 stukken Afzenders: Christine Henriëtte Tydeman, 1 juli 1820, Jan Vincent Maarten van Toulon van der Koog, 2 juli 1899 Meinard Tydeman, 7 januari 1902, 2 maart 1904 en 13 februari 1908., 88
    - Brief aan jhr Abraham Théodore Calkoen van Jan Vincent Maarten van Toulon van der Koog, 23 november 1894; 89; 1stuk
  - Jan Vincent Maarten (van Toulon) van der Koog en Christine Henriëtte Tydeman, 1.5.
    Jan Vincent Maarten van der Koog werd op 19 augustus 1852 te Wijk bij Duurstede geboren als zoon van Lodewijk Johan van der Koog en Martha Kinnema Wijndels.
    Bij Koninklijk Belsuit van 4 augustus 1870 nummer 11, werd aan de minderjarige Jan Vincent Maarten van der Koog toestemming gegeven de geslachtsnaam "Van Toulon" bij de zijne aan te nemen. Hoewel in Duitsland opgeleid voor de suikerindustrie en voornemens naar Nederlands Indië te gaan, veranderde Jan Vincent Maarten later zijn plannen, ging enige tijd werken op de gemeente-secretarie van Alphen aan de Rijn en Aarlanderveen, tot hij burgemeester van Wijk bij Duurstede werd, benoemd bij Koninklijk Besluit van 6 juni 1879, nummer 10.
    Na vanaf ongeveer 1885 getracht te hebben van standplaats te veranderen, werd hij burgemeester van Renkum met ingang van 1 april 1893, benoemd bij Koninklijk Besluit van 7 maart 1893, nummer 8. In 1907 ging hij met pensioen, maar bleef in de gemeente wonen op zijn buitenplaats "Hoogerheide" te Oosterbeek, waar hij op 10 januari 1914 overleed.
    Op 28 augustus 1879 trad Jan Vincent Maarten van Toulon van der Koog te Tiel in het huwelijk met Christine Henriëtte Tydeman, geboren 31 mei 1855 te Tiel, dochter van mr Meinard Tydeman en jkvr Henriëtte Ewaldine Hé1ène Reuchlin, reeds overleden in 1856. Uit het huwelijk werden 8 kinderen geboren: Lodewijk Johan, Henriëtte Ewaldine Hélène, Martha Kinnema, Meinard, Agnes Maria, Christine Henriëtte, Jan Pieter en Paulina Geertruida Maria.
    Christine Henriëtte Tydeman overleed te Oosterbeek op 14 juni 1918.
    De nagelaten stukken zijn alle van persoonlijke aard, er bevinden zich ook stukken betreffende onroerende goederen onder.
    Stukken betreffende de toevoeging van de naam "Van Toulon" voor Jan Vincent Maarten van der Koog zijn opgenomen in de eerste afdeling van dit hoofdstuk, bevattende stukken betreffende de familie Van Toulon van der Koog in het algemeen.
    Enige stukken afkomstig van de vader en grootmoeder van Christine Henriëtte Tydeman zijn opgenomen in de laatste afdeling van dit hoofdstuk, bevattende stukken van aangehuwde familieleden.
    - Persoonlijke stukken en brieven, 1.5.1.
      - Stukken, 1.5.1.1.
        - Notariële akte van het contract van huwelijkse voorwaarden tussen Jan Vincent Maarten van Toulon van der Koog en Christine Henriëtte Tydeman, Afschrift., 16 augustus 1879; 90; 1 katern
        - Programma voor een voorstelling en gedichtjes, voorgedragen en gezongen bij verschillende feestelijkheden ter gelegenheid van het huwelijk van Jan Vincent Maarten van Toulon van der Koog en Christine Henriëtte Tydeman. Gedrukt., Augustus 1879; 91; 1 katern en 6 stukken
        - Uittreksel van de notariële akte van scheiding der nalatenschap van Maria Adriana Wijndels, bestemd voor Jan Vincent Maarten van Toulon van der Koog, Met bijlagen., 26 juni 1880; 92; 1 katern en 2 stukken
        - Uittreksel van de notariële akte van scheiding der nalatenschap van Lodewijk Johan van Toulon van der Koog, bestemd voor Jan Vincent Maarten van Toulon van der Koog, Met bijlage., 5 april 1902; 93; 1 katern en 1stuk
        - Notariële akte van décharge van Henri Baudouin Ver Loren van Themaat voor Jan Vincent Maarten van Toulon van der Koog, zijn vroeger voogd, voor het ten zijnen behoeve gevoerde beheer over zijn goederen, en de afgifte van effecten, eigendomsbewijzen en andere hem toekomende zaken. Afschrift., 17 februari 1906; 94; 1stuk
          Henri Baudouin heette volgens Nederlandse Patric. 1956, blz. 349: Hendrik Boudewijn.
        - Notariële akte, waarbij de gemeenschap van winst en verlies bestaan hebbend tussen de goederen van Jan Vincent Maarten van Toulon van der Koog en Christine Henriëtte Tydeman gescheiden en gedeeld wordt en vervolgens de nalatenschap van eerstgenoemde ten behoeve van zijn erfgenamen, n.l. zijn weduwe en acht kinderen. Concept, met bijlagen, en afschrift., 2 juni 1914; 95; 1 katern en 2 stukken erbij ingebonden, en 1 deel
        - Werk- en opstellenschrift van Christine Henriëtte Tydeman, begonnen 7 of 9 maart 1867., 1867 en z.j.; 96; 1 katern
        - Onderhands door Jan Vincent Maarten van Toulon van der Koog opgemaakte lijst van roerende goederen, overgenomen door Christine Henriëtte Tydeman uit de boedel van mr Meinard Tydeman., 7 juli 1907; 97; 1stuk
        - Notariële akte van scheiding der nalatenschap van Christine Henriëtte Tydeman en verdeling tussen haar erfgenamen haar acht kinderen. Afschrift., 5 april 1919; 98; 1 katern
      - Brieven, 1.5.1.2.
        - Brieven aan Jan Vincent Maarten van Toulon van der Koog en Christine Henriëtte Tydeman van mr Meinard Tydeman., 2 september 1895-10 oktober 1896; 99; 1 omslag
        - Brieven aan Jan Vincent Maarten van Toulon van der Koog van diverse afzenders, Met concepten voor uitgaande brieven, 1879-1905. 1889-1906. 1 omslag Afzenders: Mr Lodewijk Gerard Greeve, kantonrechter te 's-Gravenhage en lid van de Tweede Kamer, 1879-1889. Mr Meinard Tydeman, o.m. betreffende de hofstede "Ottestein" onder Maurik. Met concepten voor uitgaande brieven, 1881-1905. 16 april 1889 en 17 januari 1905., 100
          Zie betreffende de hofstede ook inventarisnummer
          Mevrouw Emants-Greeve, over het overlijden van mr L.G. Greeve. 2 oktober 1889.
          L.A. de Kruyff, pachter van de hofstede "Ottestein". 23 maart 1895, 24 februari 1907 en 22 april 1908. Met concepten voor uitgaande brieven. Met concept voor een brief aan G. Formijne te Tiel over herstelwerkzaamheden aan de hofstede "Ottestein", 27 maart 1895, 23 augustus 1896, 7 juni 1904. 7 juni 1904.
          Mr Lodewijk Johan van Toulon van der Koog, advocaat te Haarlem, over een grenskwestie betreffende de hofstede "Ottestein". 28 oktober 1907.
          Uitgaande brieven aan mr Pieter Herman Adriaan Tydeman, o.m. over de hofstede "Ottestein". met bijlage. Concepten. 19 maart en 30 december 1906 en 23 maart 1907,
        - Brieven aan Christine Henriëtte Tydeman van mr Meinard Tydeman., 24 november (1884 ?)-3 april 1906; 101; 1 omslag
        - Brieven betreffende het familie-archief, genealogie e.d.:, 102-103
          - Brieven aan Jan Vincent Maarten van Toulon van der Koog van het Krijgskundig Archief van de Generale Staf over het uitlenen van enige stukken uit het familie-archief Van Toulon van der Koog, 11 februari en 26 maart 1903. Met concept. Met een brief van de directie van het Krijgskundig Archief aan M.A.A.J. van Neck, 24 maart 1903. 21 oktober 1902, 102; 3 stukken
          - Brieven aan Jan Vincent Maarten van Toulon van der Koog van diverse afzenders; 1879, 1892 en 1905. 4 stukken, 2 aan elkaar geplakt. Afzenders: Lodewijk Johan van Toulon van der Koog, bij de verzending van archivalia van mr Lodewijk van Toulon, 22 november 1879. Mr F.G. van Marle, 15 maart 1892, en jhr mr A.J. Rethaan Macaré, 27 maart 1892, over Constantijn van Toulon, met concept voor uitgaande brief, 26 maart 1892, 103
            J.F. van Someren, bij het terugzenden van geleende archivalia, met excerpt uit "Boekzaal der geleerde wereld" betreffende Ludovicus van Toulon, er aan vastgeplakt. 13 oktober 1905,
        - Verzamelde stukken
          - Kranteknipsels naar aanleiding van het overlijden van mr Lodewijk Gerard Greeve op 1 oktober 1889., 104; 5 stukken in envelop
    - Stukken betreffende onroerende goederen, 1.5.2.
      - Goederen in de Wijkerwaardse Polder, gemeente Wijk bij Duurstede, 1.5.2.1.
        Uit de akte, waarbij de gemeenschap van winst en verlies bestaan hebbend tussen Jan Vincent Maarten van Toulon van der Koog en Christine Henriëtte Tydeman gescheiden werd, blijkt dat tot deze gemeenschap o.a. behoorden 2 percelen uiterwaard, weiland en hooiland, in de Wijkerwaardse polder, onder de gemeente Wijk bij Duurstede, bij het kadaster dier gemeente bekend in sectie E nummers 884 en 927, tezamen groot 17 ha, 73 are, 45 ca. (zie inventarisnummer 95). Van deze aankoop zijn geen stukken aanwezig.
        - Retro-acta overgegeven aan Jan Vincent Maarten van Toulon van der Koog bij de koop van land in de Wijkerwaardse Polder.
          Hieronder zijn enige stukken opgenoemd, die als oude aankomsttitels aan Jan Vincent Maarten van Toulon van der Koog zijn overgegeven, toen hij in 1858 deze uiterwaarden kocht van Gerrit Vas Visser, die ze op zijn beurt in 1871 gekocht had van Samuel Johan graaf van Limburg Stirum, die bij de verkoop tevens optrad als gemachtigde van zijn schoonmoeder Johanna Maria Warin, douairière jhr mr Andries Cornelis Willem Munter.
          In de koopakten uit 1871 en 1888 worden de percelen nog nader bepaald: "strekkende van de togtsloot bij de Lekdijk Zuidwaarts op tot in de Lek", en in de koopakte uit 1888 wordt nog vermeld, dat het perceel belast was met een "uitgang groot twintig gulden 's jaars ten behoeve van het Ewoud- en Elisabethgasthuis te Wijk bij Duurstede, en ten eeuwigen dage met de op brengst of de betaling van 2 mudden weit Utrechtschen maat aan de Roomsch Catholieke Armen van de stad Wijk bij Duurstede om alle winter te worden uitgedeeld, blijkens akte van transport den 24 van slagtmaand 1809 voor schepenen van Wijk bij Duurstede verleden".
          Samuel Johan graaf van Limburg Stirum en zijn lastgeefster hadden de percelen geërfd van jhr mr Andries Cornelis Willem Munter, aan wie ze als prelegaat toevielen uit de nalatenschap van zijn moeder, Wendela Eleonora ten Hove, vrouwe van Sleeburg enz., douairière Jan Carel Godin, heer van Bolenstein enz., zoals blijkt uit de akte van scheiding van haar nalatenschap. Deze uiterwaarden worden daarbij niet nader omschreven.
          Wendela Eleonora ten Hove, douairière Godin, had de 2 uiterwaarden bij 2 verschillende gelegenheden verworven. Op 12 september 1792 kocht Wendela Eleonora ten Hove van Herman Frederik Richard Lijnslager een waard, leenroerig aan de Staten van Utrecht, en op 17 december daar aan volgende werd zij ermee beloond.
          registers voor de ... overschrijving der akten van eigendomsovergang enz., kadaster kantoor Amersfoort, gedeponeerd kadaster kantoor te Utrecht, deel 276 en 182 (nummer 42).
          zie inventarisnummer 108.
          aldus gelegateerd door Cornelis van Wijkerslooth in zijn testament d.d. 19 augustus 1783 voor notaris van de Clefay te Utrecht, aanwezig G.A. Utrecht.
          27 augustus 1814 voor notaris mr Jan Fabius, aanwezig in G.A. Amsterdam, notarieel archief, inventarisnummer 19987.
          inventarisnummer 104 en koopakte voor notaris Theodorus Koppen, aanwezig G.A. Utrecht.
          - Leenakte van Willem Prins van Oranje en Nassau, erfstadhouder enz. en de staten van Utrecht voor Wendela Eleonora ten Hove, douairière Godin wegens de belening met omtrent 14 morgen 205 roeden uiterwaard gelegen in de Heer Janswaard van de Poel bij Wijk bij Duurstede, "bij ... coopconditie beschreven als...in (de) Wijckerweerdse Polder, strekkende van de riviere de Lecq noordwaards op tot aan het land van Mevrouw Wijkersloot,....", waarmee Herman Frederik Richard Lijnslager op 2 april 1763 beleend was., 17 december 1792; 105; 1 charter
            Digna Catharina Anna Schade van Westrum, weduwe van Cornelis van Wijkerslooth, zie blz. 34.
        - Retro-acta, overgegeven aan Wendela Eleonora ten Hove, douairière Godin.
          Herman Frederik Richard Lijnslager was met de uiterwaard beleend als erfgenaam van zijn oud-tante Anna Juliana van Diest, vrouwe van huize Doorn, die verzuimd had verlei te verzoeken, zodat van haar geen beleningsakte bestaan heeft. Zij had de uiterwaard geërfd van haar neef Frederik Willem van Eck van Pantaleon, heer van huize Doorn, wiens voogd er 23 oktober 1728 mee beleend was. Frederik Willem van Eck van Pantaleon had de uiterwaard weer geërfd van zijn grootvader Frederik Willem van Diest, heer van huize Doom, Domproost, die de uiterwaard had gekocht.
          [Rijksarchief Utrecht: Rechterlijke Archieven inventarisnummers: 1881, "Register der fidei-commissen etc. op alle leenen ... 1700 tot 1756 ... B", f.o. 93 - v.o.; 1891, Registers der Gaasbeexe leenen... 1754 tot 1766", f.o. 115; 1893: repertorium op de Gaasbeekse leenregisters, 1554 t/m 1799 f.o. 55 e.v.]
          - Leenakte van Willem, Koning van Groot-Brittannië, erfstadhouder, en de Staten van Utrecht voor Frederik Wilhelm van Diest, heer van Thesinge, Domproost, wegens de belening met omtrent 14 morgen 205 roeden uiterwaard gelegen in de Heer Janswaard van de Poel bij Wijk bij Duurstede, waarmee Gajus Laurentius graaf van Broeksdorff, heer van Kletskamp, op 25 maart 1672 beleend was., 6 februari 1702; 106; 1 charter
          - Leenakte van de Staten van Utrecht, waarbij mr Hendrick van Lidt de Jeude als executeur van het testament van Frederick Willem van Diest, vrijheer van 't Ham, domproost, en als voogd van Frederick Willem van Eck van Pantaleon, kleinzoon van erfgenaam van Frederick Willem van Diest, wordt beleend met omtrent 14 morgen 205 roeden uiterwaard gelegen in de Heer Janswaard van de Poel bij Wijk bij Duurstede, waarmee Frederik Willem van Diest, vrijheer van 't Ham, Lomproost, op 6 februari 1702 beleend was, mits Frederik Willem van Eck van Pantaleon binnen een jaar, nadat hij meerderjarig zal zijn geworden, zelf hulde, eed en manschap zal doen., 23 oktober 1728; 107; 1 charter, zegel ontbreekt
            Een leenakte voor Frederik Willem van Eck van Pantaleon zelf ontbreekt. Daar hij reeds op 5 januari van het volgende jaar overleed, is het mogelijk, dat hij nog niet meerderjarig geworden was.
          - Akte van transport door de erfgenamen van Cornelis van Wijkerslooth aan Wendela Eleonora ten Hove, vrouwe van Doorn enz., douairière Godin van een uiterwaard, groot 10 morgen 200 roeden onder Wijk bij Duurstede, "aan den hogen of Lekkendijk, strekkende van de tochtslooth tot aan de waerd van Mevrouw Godin (=Wendela Eleonora ten Hove, douairière Jan Carel Godin)", 24 november 1809; 108; 1 charter
            Op 24 november 1809 kocht Wendela ten Hove van de erfgenamen van Cornelis van Wijkerslooth een waard grenzende aan een waard, die zij reeds in eigendom had.
        - Retro-acta overgegeven aan Wendela Eleonora ten Hove.
          De waard, die Cornelis van Wijkerslooth na zijn overlijden op 6 juni 1791 naliet was oorspronkelijk afkomstig van Dirkje van Loenen, weduwe van Cornelis van Accuoy.
          Dirkje van Loenen had bij 2 verschillende gelegenheden 2 stukken land onder Wijk bij Duurstede gekocht.
          In 1705 kocht Dirkje van Loenen van Susanna Godin, vrouwe van Bolenstein, een uiterwaard, genaamd Heer Janswaard van de Poel, leenroerig aan de Staten van Utrecht, en in 1708 werd zij ermee beleend. In de leenregisters is de geschiedenis van de waard nauwkeurig te volgen. De waard was afkomstig van David Godin, drossaard van St-Maartensdijk, grootvader van Susanna Godin. Hij was aanvankelijk met de gehele Heer Janswaard van de Poel beleend en had later daaruit een gedeelte van 14 morgen 205 roeden getransporteerd, welk gedeelte in 1792 in het bezit was gekomen van Wendela Eleonora ten Hove.
          Het gedeelte, dat Dirkje van Loenen van Susanna Godin had gekocht, vererfde op haar kleindochter Theodora van Grasveld, gehuwd met Cornelis van Wijkerslooth, die er als "weduwnaar en geïnstitueerde erfgenaam van Theodora van Grasveld" op 29 november 1783 mee werd beleend. En na zijn overlijden werd zijn tweede echtgenote Digna Catharina Anna Schade van Westrum als "weduwe en lijftogteresse" van Cornelis van Wijkerslooth er op 9 maart 1792 mee beleend. Met haar overlijden op 1 mei 1809 verviel het vruchtgebruik.
          In 1711 kocht Dirkje van Loenen een boomgaard bij Wijk bij Duurstede, die op dezelfde wijze als de uiterwaard Heer Janswaard van de Poel vererfd zal zijn op haar kleindochter Theodora van Grasveld, en van haar weer op Cornelis van Wijkerslooth, haar echtgenoot, na wiens overlijden zijn tweede echtgenote en weduwe Digna Catharina Anna Schade van Westrum het vruchtgebruik zal hebben genoten tot haar overlijden op 1 mei 1809, waarna de eigenaren, de erfgenamen van Cornelis van Wijkeslooth, vrij over de uiterwaard konden beschikken en tot verkoop overgingen.
          R.A. Utrecht: Rechterlijke Archieven, inventarisnummers 1891, "Register der Gaasbeexe leenen ... 1726 tot 1753", f.o 15, 208-v.o en 320-v.o; 1893: repertorium op de Gaasbeekse leenregisters, 1554 t/m 1799, f.o 54 e.v.
          De laatste belening had plaats in 1792; de Staatsregeling der Bataafse Republiek van 1798 schafte het leenstelsel af.
          - Notariële koopakte, waarbij Hermannus Croesen aan Dirkje van Loenen een boomgaard, genaamd de Wijckerweert, verkoopt., 1 april 1711; 109; 1stuk
      - Goederen in Gelderland, 1.5.2.2.
        - Kwitantie voor Jan Vincent Maarten van Toulon van der Koog van mr Jacobus Koppeyne van de Coppello en Gijsbert Brandt Hooyer, tevens optredend voor Martha Maria, Jan Wouterus en Wilhelmina Margaretha Benten wegens de koop van hun buitenverblijf "Hoogerheide" te Oosterbeek, met situatie-tekening en Kwitantie van de notarissen, juni 1896, 23 april 1896; 110; 3 stukken
        - De hofstede "Ottestein", met tuin, boomgaard, bouw- en weiland gelegen in de gemeente Maurik (Gelderland)
          De hofstede "Ottestein" was aan Christine Henriëtte Tydeman toebedeeld bij onderhands scheiding van de nalatenschappen van haar grootouders jhr Pierre Adrien Reuchlin en Christine Henriëtte Remy op 6 oktober 1877 en werd door haar ten huwelijk aangebracht, en viel op grond van de huwelijkse voorwaarden buiten de huwelijksgemeenschap.
          - Bespreking over de hoogte van de pachtsom van de hofstede "Ottestein"., November 1882; 111; 1stuk
            Zie betreffende de hofstede ook inventarisnummer 106.
  - Martha Kinnema van Toulon van der Koog, 1.6.
    Martha Kinnema van Toulon van der Koog werd 25 november 1860 te Utrecht geboren als jongste dochter van Lodewijk van Toulon van der Koog en Martha Kinnema Wijndels. 16 mei 1882 huwde zij te Utrecht met mr Reep Boudewijn Ambrosius ver Loren van Themaat, commies bij het Hoog Militair Gerechtshof te Utrecht, geboren te Amersfoort 28 december 1856, zoon van mr Hendrik ver Loren van Themaat, president van de arrondissementsrechtbank te Utrecht, en van Cecilia Thierry de Bye. Martha Kinnema van Toulon van der Koog overleed te Utrecht op 17 mei 1884 en haar echtgenoot op 14 oktober van hetzelfde jaar te Hoogland. Hun minderjarige zoon Hendrik Boudewijn kwam onder voogdij van zijn oom Jan Vincent Maarten van Toulon van der Koog.
    - Geboorte-akte van Martha Kinnema van Toulon van der Koog, geboren 25 november 1860. Uittreksel uit een der registers van de Burgerlijke stand der gemeente Utrecht, 8 december 1860; 112; 1stuk
  - Mr Lodewijk Johan van Toulon van der Koog en Engelina Henriëtte van den Honert: persoonlijke stukken, 1.7.
    Lodewijk Johan van Toulon van der Koog werd 30 juli 1880 te Wijk bij Duurstede geboren als zoon van Jan Vincent Maarten van Toulon van der Koog en Christine Henriëtte Tydeman. 18 mei 1906 huwde hij met Engelina Henriëtte van den Honert, geboren te Amsterdam 9 oktober 1883, dochter van Joan van den Honert en Apollonia Catharina Philips. 1916-1948 was hij directeur van een hypotheekbank te Amsterdam. Hij overleed 23 oktober 1966 te Oosterbeek.
    Op 2 uitzonderingen na is van hem alleen correspondentie aanwezig over het bij hem berustende familie-archief, over de genealogie der families, waarvan het archief afkomstig is. over archivalia, die hem werden aangeboden, en over publicaties, waarvoor het familie-archief geraadpleegd werd.
    - Persoonlijke stukken, 1.7.1.
      - "Godenspel uit de jaren 1906-1931, opvoering van een Mythologisch-symbolisch spel van Hemel en Aarde ter eere van het Zilveren Feest van Engelina Henriëtte van den Honert en Meester Lodewijk Johan van Toulon van der Koog, Haarlem 1931". Gedrukt., 113; 1 katern
      - Brieven aan mr Lodewijk Johan van Toulon van der Koog van verschillende afzenders betreffende de genealogie e.d., 1914-1956. 1 omslag Afzenders: L. Calkoen over de voorouders van Nicolaas van der Koog en Elisabeth Bonket, 23 juni 1914., M.A.A.J. van Neck o.m. over de vragen van L. Calkoen, 26 juni 1914. Genealogisch-heraldisch bureau W.A. van Rijn te Rotterdam, met aanbieding gegevens over Maarten van der Koogh en zijn voorouders te verzamelen, 29 december 1925; 114
        .... (onleesbaar), over het wanen van de familie Van der Koog, 10 februari 1928.
        A.J.C. Jonquière, over portretten van leden van de familie Van der Koog, 7 februari-25 april 1934; en over de afkomst van de familie Van Toulon, 17 april 1938. Jhr mr Adrien Jacques Corneille Rethaan Macaré, over het bestaan van een portret van Ludovicus van Toulon, 13 september 1941. Henriëtte Constance te Loo geboren Ising, voornamelijk over de familie Croiset en aanverwanten, met genealogische tabel betreffende de verwantschap tussen de families Van Toulon van der Koog en Ising. 4-20 augustus 1943,
        Mr W.W. van Valkenburg, over de afkomst van Jeanne Pauline Jacqueline Croiset, gehuwd met Jan Hendrik Ising, met kwartierstaat. 14 augustus 1943, Jhr mr A.J.M. van Nispen tot Pannerden, over de afkomst van de familie Van Nispen, waarvan Johanna van Nispen, echtgenote van mr Lodewijk van Toulon, afstamde: 26 november en 14 december 1956; met concept voor uitgaande brief, 3 december 1956.
      - Brieven in verband met de schenking van archivalia en publicaties., 115-122
        - Brief van J.Ph. de Monté Ver Loren aan mr Lodewijk Johan van Toulon van der Koog bij de verzending van een verzameling genealogische aantekeningen betreffende de familie Van Toulon van der Koog en aanverwante families, nagelaten door Henri Baudouin Ver Loren van Themaat. 25 oktober 1927, 115; 1 stuk
          De hier genoemde verzameling stukken zijn opgenomen in deel II, hoofdstuk III, inventarisnummers 568 en 592.
        - Brief van Jan Pieter van Toulon van der Koog aan zijn broer mr Lodewijk Johan van Toulon van der Koog bij het toesturen van een fotocopie van de door hemzelf getekende plattegrond van het ambtmanshuis te Tiel en een copie van een brief van (waarschijnlijk) Wilhelmina Agatha Jacoba Remy, 12 februari 1941, 116; 1stuk
          De aangeboden stukken zijn opgenomen in deel II, hoofdstuk III, inventarisnummers 585 en 586.
        - Brief van mr H. Kronenberg aan mr Lodewijk Johan van Toulon van der Koog, waarbij een verzameling archivalia betreffende de familie Van der Koog, die in zijn bezit zijn, ten geschenke aanbiedt. 24 oktober 1942, 117; 1stuk
          De hier genoemde verzameling archivalia is opgenomen in deel II, hoofdstuk I.
        - Brieven van jkvr Joanna M.E. van de Poll aan mr Lodewijk Johan van Toulon van der Koog in verband met de verzending van een kistje met bescheiden van het literair gezelschap "Paulatim Floreat", 21 juni en 13 oktober 1951. Hierbij brief van dezelfde aan Charlotte van Toulon van der Koog, geboren van Braam, door haar doorgezonden aan mr L.J. van Toulon van der Koog. 11 juni 1951, 118; 3 stukken, waarvan 2 in enveloppe